【裁判字號】    98,裁,811
【裁判日期】    980326
【裁判案由】    商標註冊
【裁判全文】
最  高  行  政  法  院  裁  定
                                       98年度裁字第811號
上  訴  人  獨身貴族實業股份有限公司
代  表  人  甲○○
訴訟代理人  陳  長  律師
被 上訴 人  經濟部智慧財產局
代  表  人  王美花
上列當事人間商標註冊事件，上訴人對於中華民國97年11月26日
臺北高等行政法院97年度訴字第1713號判決，提起上訴，本院裁
定如下：
    主  文
上訴駁回。
上訴審訴訟費用由上訴人負擔。
    理  由
一、按對於高等行政法院判決之上訴，非以其違背法令為理由，
    不得為之，行政訴訟法第242條定有明文。依同法第243條第
    1項規定，判決不適用法規或適用不當者，為違背法令；而
    判決有同條第2項所列各款情形之一者，為當然違背法令。
    是當事人對於高等行政法院判決上訴，如依行政訴訟法第24
    3條第1項規定，以高等行政法院判決有不適用法規或適用不
    當為理由時，其上訴狀或理由書應有具體之指摘，並揭示該
    法規之條項或其內容；若係成文法以外之法則，應揭示該法
    則之旨趣；倘為司法院解釋或本院之判例，則應揭示該判解
    之字號或其內容。如以行政訴訟法第243條第2項所列各款情
    形為理由時，其上訴狀或理由書，應揭示合於該條項各款之
    事實。上訴狀或理由書如未依此項方法表明，或其所表明者
    與上開法條規定不合時，即難認為已對高等行政法院判決之
    違背法令有具體之指摘，其上訴自難認為合法。
二、上訴人於民國96年4月17日以「CHICA」商標（下稱系爭商標
    ，如附圖(一)），指定使用於商標法施行細則第13條所定商
    品及服務分類表第25類之「衣服；鞋子；圍巾、頭巾；冠帽
    ；襪子；服飾用手套；服飾用皮帶」商品，申請註冊。經被
    上訴人審查，認系爭商標與據以核駁之註冊第0000000號「C
    'est ChiC'a」商標（下稱據以核駁商標，如附圖(二)）構
    成近似，有致相關消費者產生混淆誤認之虞，乃為核駁之處
    分（下稱原處分）。上訴人不服，循序提起行政訴訟遭駁回
    後，對於臺北高等行政法院判決上訴，主張：依系爭商標與
    據以核駁商標之外型觀之，據以核駁商標係由2個外文字所
    組成，並以大小寫方式呈現，而系爭商標僅有一外文字「CH
    -ICA」，全部大寫，二者外觀上並不相同。且據以核駁商標
    在「ChiC'a」之前，尚有一字「C'est」作為區別，兩商標
    明顯不同。而在讀音方面，兩者亦有明顯差異，現今消費者
    知識水準普遍提高下，兩商標應可輕易區別，無誤認混淆之
    虞，原判決將據以核駁之商標加以割裂審查，除與混淆誤認
    之虞審查基準之規定有違外，亦與實務審查文字商標並未將
    其割裂審查之原則及平等原則相違。至原判決所援引本院73
    年度判字第1144號判決意旨，係以圖樣商標為前提，未適用
    於文字商標，本件之審查仍應回歸前揭審查基準，以整體觀
    察為審查原則，原判決未予說明何以不採上訴人在原審所主
    張理由，顯有判決不備理由之違背法令等語，雖以該判決違
    背法令為由，惟核其上訴理由，係就原審取捨證據、認定事
    實之職權行使，指摘其為不當，並就原審已論斷者，泛言未
    論斷，或就原審所為論斷，泛言其論斷矛盾，或以其對法律
    之誤解，重複前已主張為原審詳予論斷所不採之理由，泛謂
    原判決違背法令，而未具體說明其有何不適用法規或適用法
    規不當之情形，並揭示該法規之條項或其內容，及合於行政
    訴訟法第243條第2項所列各款之事實，難認對該判決之如何
    違背法令已有具體之指摘。依首揭說明，應認其上訴為不合
    法。
三、據上論結，本件上訴為不合法。依行政訴訟法第249條第1項
    前段、第104條、民事訴訟法第95條、第78條，裁定如主文
    。
中    華    民    國    98    年    3     月    26    日
                    最高行政法院第五庭
                        審判長法官  黃  璽  君
                              法官  王  德  麟
                              法官  鄭  忠  仁
                              法官  黃  本  仁
                              法官  吳  東  都
以  上  正  本  證  明  與  原  本  無  異
中    華    民    國    98    年    3     月    27    日
                              書記官  彭  秀  玲


司法院資訊處製作；財團法人民間司法改革基金會備份。
